【裁判字號】    99,聲,2615
【裁判日期】    990729
【裁判案由】    聲明異議
【裁判全文】
臺灣桃園地方法院刑事裁定              99年度聲字第2615號
受  刑  人  甲○○原名簡紀雄.
上列異議人即受刑人因傷害致死案件，不服臺灣桃園地方法院檢
察署檢察官99年度執癸字第1288號執行指揮書所為執行命令，聲
明異議，本院裁定如下：
    主  文
異議之聲明駁回。
    理  由
一、本件聲明異議意旨略以：受刑人因傷害致死案件，經臺灣桃
    園地方法院檢察署檢察官以民國99年度執癸字第1288號通知
    接續執行，然本案業經受刑人向臺灣高等法院檢察署、監察
    院分別提出釋憲、糾核、非常上訴等救濟程序，迄今未接獲
    任何判決書，執行檢察官竟趁受刑人入監接受觀察勒戒之便
    ，來文要求受刑人立即接受執行，而法院指定之公設辯護人
    亦未盡告知義務，因受刑人係貧困家庭之獨生子，對年邁多
    病雙親及幼兒均負有扶養之責任，依情理應給予受刑人有安
    頓家人之機會，故認臺灣桃園地方法院檢察署貿然簽發執行
    指揮書之舉，不僅有趁人之危、落井下石之嫌，更有違刑事
    訴訟法相關法令之規定。乃懇請鈞院鑒察，准予受刑人暫緩
    執行安頓家人，以確立司法正大光明之威信與情理法之精神
    云云。
二、按受刑人或其法定代理人或配偶，以檢察官執行之指揮為不
    當者，得向諭知該裁判之法院聲明異議；法院應就異議之聲
    明裁定之，刑事訴訟法第484 條、第486 條分別定有明文。
    又此所稱「檢察官執行之指揮不當」，應係指檢察官有積極
    執行指揮之違法及其執行方法有不當等情形而言（最高法院
    77年度台抗字第741 號判決、95年度台抗字第486 號裁定參
    照）。
三、經查：受刑人因施用毒品案件，現於臺灣臺北戒治所執行強
    制戒治在案，有臺灣高等法院被告前案紀錄表、臺灣桃園地
    方法院檢察署檢察官以98年度毒偵字第4732號戒治處分執行
    指揮書各1 份在卷可參。另受刑人（一）前於95年間，因傷
    害致死案件，經本院於96年6 月27日以95年度訴字第2363號
    判決判處有期徒刑15年，嗣因不服提起上訴，經臺灣高等法
    院於96年12月6 日以96年度上訴字第3366號判決上訴駁回，
    再因不服提起上訴，經最高法院於98年12月17日以98年度台
    上字第7679號判決上訴駁回確定，又提起再審，經臺灣高等
    法院分別於99年5 月24日、6 月29日以99年度聲再字第168
    、232 號裁定再審駁回，嗣經臺灣桃園地方法院檢察署檢察
    官以99年度執癸字第1288號執行指揮書，指揮應執行有期徒
    刑15年，刑期起算日為100 年4 月25日，指揮書執畢日為11
    5 年4 月24日；（二）復於97年間，因詐欺案件，經本院於
    97年12月30日以97年度簡字第13 8號判決判處有期徒刑4 月
    ，嗣不服提起上訴，經本院第二審合議庭於98年3 月18日以
    98年度簡上字第220 號判決上訴駁回確定，嗣經臺灣桃園地
    方法院檢察署檢察官以98年度執緝癸字第1898號執行指揮書
    ，指揮應執行有期徒刑4 月，刑期起算日為100 年1 月13日
    ，指揮書執畢日為100 年4 月24日，此有臺灣高等法院被告
    前案紀錄表1 份在卷可稽。是上揭（一）之臺灣桃園地方法
    院檢察署檢察官99年度執癸字第1288號執行指揮書，顯係接
    續上揭（二）之臺灣桃園地方法院檢察署檢察官98年度執緝
    癸字第1898號執行指揮書之後執行無疑，此亦有臺灣桃園地
    方法院檢察署檢察官98年度執緝癸字第1898號、99年度執癸
    字第1288號執行指揮書各1 份在卷可稽。而異議人現所執行
    者，係因施用毒品案件入監執行強制戒治等情，既如前述，
    因此異議人據以聲明異議之臺灣桃園地方法院檢察署檢察官
    99年度執癸字第1288號執行指揮書，屬尚未開始執行之案件
    ，則異議人對於尚未開始執行之案件，以上述理由主張檢察
    官執行之指揮為不當，而聲明異議，並請求暫緩執行，為無
    理由，應予駁回。
四、依刑事訴訟法第486 條，裁定如主文。
中    華    民    國    99    年    7     月    29    日
                  刑事第五庭  法  官  張詠晶
以上正本證明與原本無異。
如不服本裁定，應於裁定送達後5 日內，向本院提出抗告狀（應
附繕本）。
                              書記官  王峻宏
中    華    民    國    99    年    8     月    3     日

司法院資訊處製作；財團法人民間司法改革基金會備份。
